【裁判字號】    95,訴,336
【裁判日期】    950620
【裁判案由】    違反毒品危害防制條例
【裁判全文】
臺灣新竹地方法院刑事判決               95年度訴字第336號
公  訴  人  臺灣新竹地方法院檢察署檢察官
被      告  甲○○
上列被告因違反毒品危害防制條例案件，經檢察官提起公訴（九
十四年度毒偵字第六五二號）及同署檢察官移送併案審理（九十
五年度毒偵字第七八四號），本院裁定進行簡式審判程序，判決
如下：
     主  文
甲○○連續施用第一級毒品，累犯，處有期徒刑壹年，扣案之海
洛因伍包（合計淨重貳點貳肆公克，空包裝重壹公克），均沒收
銷燬之。
     事  實
一、甲○○曾於民國八十九年及九十一年間，因搶奪及二次違反
    毒品危害防制條例案件，經本院以八十九年度易字第一一五
    ○號、九十年度訴字第二六○號及最高法院以九十一年度台
    上字第七四九三號判決分別判處有期徒刑七月、一年及八月
    ，嗣定應執行有期徒刑二年確定。其於九十一年間，另因二
    次違反毒品危害防制條例案件，經本院以九十一年度訴字第
    五六一號及九十一年度易字第六四五號判決分別判處有期徒
    刑一年一月、五月，嗣定應執行有期徒刑一年五月確定。其
    上開有期徒刑接續執行至九十四年三月十四日因縮短刑期假
    釋出監，於九十四年五月十三日假釋期滿執行完畢。其於八
    十七年間且因施用毒品案件，經本院裁定觀察勒戒後，認無
    繼續施用毒品傾向，於八十八年一月十三日釋放出監，由臺
    灣新竹地方法院檢察署檢察官於同年月二十一日，以八十七
    年度偵字第八四一一號不起訴處分確定。又於八十九年間因
    施用毒品案件，經本院裁定觀察勒戒後，認有繼續施用毒品
    傾向，再經裁定令入戒治處所施以強制戒治，並於八十九年
    十一月二十四日，以八十九年度易字第一一五○號判決判處
    有期徒刑七月，嗣其強制戒治處分經評定為合格，無繼續戒
    治之必要，經本院裁定停止強制戒治付保護管束，惟其於保
    護管束期間再施用毒品，經本院裁定撤銷停止強制戒治，於
    九十一年二月二十七日強制戒治執行期滿，仍不知悔改，於
    強制戒治執行完畢後五年內，復基於施用第一級毒品海洛因
    之概括犯意，於九十五年一月九日上午九時許及同年二月二
    十日晚上十時許，在臺北地區某處，將香菸捲紙內之部分菸
    草撥出，填入海洛因粉末後，持其所有之打火機點燃香菸吸
    食之方式，連續施用海洛因二次。嗣其於九十五年一月九日
    下午一時十分許，為警在新竹市○○路○段與民富街口攔檢
    時，當場查獲其所有之海洛因三包（合計淨重○點○七公克
    ，空包裝重○點六五公克），並於同日採集其尿液送驗。又
    於九十五年二月二十一日下午四時五十分許，為警在國道一
    號高速公路三重交流道匝道口攔檢時，當場查獲其所有之海
    洛因二包（合計淨重二點一七公克，空包裝重○點三五公克
    ），並於同日採集其尿液送驗。其先後二次經警採尿送驗結
    果均呈嗎啡（即海洛因水解後之反應）陽性反應而查獲上情
    。
二、案經新竹市警察局第三分局報請臺灣新竹地方法院檢察署檢
    察官偵查起訴及同署檢察官移送併案審理。
     理  由
一、被告甲○○所犯毒品危害防制條例第十條第一項施用第一級
    毒品罪，非為死刑、無期徒刑、最輕本刑為三年以上有期徒
    刑之罪或高等法院管轄第一審案件，其於準備程序進行中先
    就被訴事實為有罪之陳述，本院認為合於刑事訴訟法第二百
    七十三條之一第一項之規定，裁定進行簡式審判程序，先予
    敘明。
二、上開事實，業經被告甲○○於本院審理時坦白承認，而被告
    於九十五年一月九日及同年二月二十一日經警採尿送驗結果
    ，均呈嗎啡（即海洛因水解後之反應）陽性反應，有新竹市
    警察局辦理煙毒、麻醉藥品案尿液送驗受檢人真實姓名代號
    對照表、濫用藥物取液檢驗檢體監管紀錄表各一紙、臺灣檢
    驗科技股份有限公司濫用藥物尿液檢體檢驗報告二紙在卷可
    證。又扣案之白粉五包（合計淨重二點二四公克，空包裝重
    一公克），經送請法務部調查局鑑定結果，認含海洛因成分
    ，有該局鑑定通知書二紙附卷可佐，此均為檢驗機關本於專
    業知識及以精密儀器測試所得之結論，自可憑信。又施用第
    一級毒品海洛因，可於二至四日內由施用者尿液中檢測得知
    ，亦有行政院衛生署管制藥品管理局九十二年三月十日管檢
    字第○九二○○○一四九五號函在卷可供參考，足見被告之
    自白與事實相符，可以採信，其於上開時地施用海洛因二次
    之事實，應可認定。
三、被告曾於八十七年間因施用毒品案件，經本院裁定觀察勒戒
    後，認無繼續施用毒品傾向，於八十八年一月十三日釋放出
    監，由臺灣新竹地方法院檢察署檢察官於八十八年一月二十
    一日，以八十七年度偵字第八四一一號不起訴處分確定。又
    於八十九年間因施用毒品案件，經本院裁定觀察勒戒後，認
    有繼續施用毒品傾向，再經裁定令入戒治處所施以強制戒治
    ，並於八十九年十一月二十四日，以八十九年度易字第一一
    五○號判決判處有期徒刑七月，嗣其強制戒治處分經評定為
    合格，無繼續戒治之必要，經本院裁定停止強制戒治付保護
    管束，惟其於保護管束期間再施用毒品，經本院裁定撤銷停
    止強制戒治，於九十一年二月二十七日強制戒治執行期滿等
    情，有臺灣新竹地方法院檢察署刑案資料查註紀錄表及臺灣
    高等法院被告前案紀錄表各一份在卷足憑，事證明確，被告
    於強制戒治執行完畢後五年內，再施用第一級毒品海洛因之
    犯行，應可認定。
四、查海洛因為毒品危害防制條例第二條第一項第一款所稱之第
    一級毒品，不得持有及施用，被告甲○○竟持以施用，核其
    所為，係犯同條例第十條第一項之施用第一級毒品罪。其施
    用前持有第一級毒品海洛因之低度行為，應為施用之高度行
    為所吸收，不另論罪。其先後二次施用海洛因之行為，時間
    緊接，觸犯構成要件相同之罪名，顯係基於概括之犯意反覆
    為之，為連續犯，應以一罪論並加重其刑。公訴意旨固僅敘
    及被告於九十五年一月九日下午三時四十分許回溯二十六小
    時內某時施用海洛因之行為，然被告另次施用海洛因之犯行
    ，與已起訴部分，有連續犯之裁判上一罪關係，已如前述，
    本院自應併予裁判。又被告曾於八十九年及九十一年間，因
    搶奪及二次違反毒品危害防制條例案件，經本院以八十九年
    度易字第一一五○號、九十年度訴字第二六○號及最高法院
    以九十一年度台上字第七四九三號判決分別判處有期徒刑七
    月、一年及八月，嗣定應執行有期徒刑二年確定。其於九十
    一年間，另因二次違反毒品危害防制條例案件，經本院以九
    十一年度訴字第五六一號及九十一年度易字第六四五號判決
    分別判處有期徒刑一年一月、五月，嗣定應執行有期徒刑一
    年五月確定。其上開有期徒刑接續執行至九十四年三月十四
    日因縮短刑期假釋出監，於九十四年五月十三日假釋期滿執
    行完畢，有臺灣新竹地方法院檢察署刑案資料查註紀錄表及
    臺灣高等法院被告前案紀錄表各一份在卷可供參考，其受有
    期徒刑之執行完畢後，五年之內再犯有期徒刑以上刑之本罪
    ，為累犯，應依法加重其刑，併遞加重之。爰審酌被告曾有
    傷害、煙毒、違反麻醉藥品管理條例、違反毒品危害防制條
    例及搶奪等前科之素行、經執行觀察勒戒與強制戒治後仍未
    戒除毒癮、施用毒品嚴重危害其身心健康、僅施用海洛因二
    次及坦認犯行之犯罪後態度等一切情狀，量處如主文所示之
    刑。扣押在案之第一級毒品海洛因五包（合計淨重二點二四
    公克、空包裝重一公克），均應依毒品危害防制條例第十八
    條第一項前段之規定沒收銷燬之。另警方於九十五年一月九
    日查扣之另包白粉（淨重一點四九公克，空包裝重○點二一
    公克），經送請法務部調查局鑑定結果，認不含法定毒品成
    分，有該局鑑定通知書一紙在卷可佐，又無證據證明該包白
    粉與本案有何關連，爰不併予宣告沒收。至被告所有，供施
    用海洛因所用之打火機並未扣案，且無證據證明現尚存在，
    為避免執行困難，亦不併予宣告沒收。
據上論斷，應依刑事訴訟法第二百七十三條之一、第二百九十九
條第一項前段，毒品危害防制條例第十條第一項、第十八條第一
項前段，刑法第十一條、第五十六條、第四十七條，判決如主文
。
本案經檢察官傅伊君到庭執行職務。
中    華    民    國  九十五  年    六    月  二十   日
                  刑事第六庭    法  官  林昌義
以上正本證明與原本無異。
如不服本判決，應於判決送達後10日內向本院提出上訴狀 (應附
繕本 )，上訴於臺灣高等法院。
中    華    民    國  九十五  年    六    月  二十   日
                                書記官  江靜玲
附錄本案論罪科刑法條：
毒品危害防制條例第十條
施用第一級毒品者，處六月以上五年以下有期徒刑。
施用第二級毒品者，處三年以下有期徒刑。


司法院資訊處製作；財團法人民間司法改革基金會備份。
